Minutes et répertoires du notaire Simon François LANGLOIX, 27 avril 1712 - décembre 1739 (étude IX)
Archives nationales
- Minutes de Simon François LANGLOIX, 26 avril 1712 - décembre 1739; MC/ET/IX/584 - MC/ET/IX/651
  - Minutes. 1739, juillet - 1739, décembre, juillet 1739 - décembre 1739; MC/ET/IX/651
    - Liquidation entre Antoine Demachy, marchand bourgeois de Paris, demeurant sur le pont Notre-Dame, et les héritiers de Marie Elisabeth Noblesse, sa femme, décédée le 28 avril 1739, Robert Le Vrac de Tournières, peintre du roi, ancien professeur de l'académie royale de peinture et de sculpture et Louise Angélique Noblesse, sa femme, demeurant rue de Richelieu, héritière pour un tiers de la défunte, sa soeur consanguine, René-François Noblesse, bourgeois de Paris, demeurant quai de l'Horloge et Louis Jean Noblesse, bourgeois de Paris, demeurant sur le pont Notre-Dame, seuls et uniques héritiers de la défunte, leur soeur germaine, quant aux propres maternels, et héritiers chacun pour un tiers, quant aux propres paternels et aux acquêts, de leurs droits respectifs dans la succession de ladite dame Demachy., 28 juillet 1739; MC/ET/IX/651
      Pièces jointes:
      - Etat des biens de la défunte.
      - Liquidation des reprises qu'Antoine Demachy et les héritiers de sa femme ont à exercer sur la masse des biens de la communauté.
      Documents du Minutier central concernant l'histoire de l'art (1700-1750), par Mireille Rambaud, tome II [études I à X, soit 2357 actes], Paris, Archives nationales, 1971, p. 327 (instrument de recherche imprimé dématérialisé, certaines notices sont plus détaillées dans la version intégrale accessible en ligne par la rubrique 'Autres instruments de recherche', voir contexte dans le Plan d’orientation général - Notaires de Paris, guides thématiques du Minutier).
    - Partage des biens de la succession de ladite dame Demachy entre ses frères et sa soeur. La part de Louise Angélique Noblesse, femme de Tournières, est de 5785 livres 11 sols., 28 juillet 1739; MC/ET/IX/651
    - Procuration de Denis Madeline, maître serrurier rue Saint-Bon., 21 août 1739; MC/ET/IX/651
      procuration; Madeline, Denis
    - Ciseleur d'alloué pour 3 ans, entre Aignan Chambolin, compagnon menuisier, et Antoine Pinet, ciseleur, au profit de Jean-Baptiste Chambolin, fils dudit Aignan Chambolin; son père le nourrira, logera et blanchira. Moyennant 100 livres., 21 septembre 1739; MC/ET/IX/651
    - Paul Nicard, marchand orfèvre, rue de la Tacherie, présent à l'inventaire., 14 octobre 1739; MC/ET/IX/651
      inventaire après décès; Nicard, Paul
    - Renonciation et obligation de Jean François Bocage, menuisier, rue de Charonne., 18 octobre 1739; MC/ET/IX/651
      obligation; Bocage, Jean François
- Répertoire(s) de Simon François LANGLOIX, 27 avril 1712 - 30 mars 1748; MC/RE/IX/6 - MC/RE/IX/7
  - Répertoire. 1712, 27 avril - 1739, 27 avril 1712 - 1739; MC/RE/IX/6
    Informations concernant le classement et la cotation:
    Le niveau inférieur de description, quand il existe, correspond aux mentions d'actes contenues dans le répertoire. Parmi celles-ci, certaines peuvent y être décrites, de manière plus ou moins détaillée. Pour consulter l'acte proprement dit, il convient de rechercher la cote au niveau des articles (registre ou liasse) des minutes du notaire (cote de type 'MC/ET').
    - Obligation et délégation Marin Marais., 13 mai 1726
      Mention dans le répertoire du notaire coté:
      MC/RE/IX/6
      Attention: la cote de répertoire (de type 'MC/RE') ne permet pas de consulter la minute de l'acte. ll convient de rechercher la cote de la minute (de type 'MC/ET') au niveau des articles (registre ou liasse) de minutes du notaire.
      L'accès aux images numérisées des pages du répertoire se fait au niveau de description supérieur (' Répertoire du notaire '), rubrique ' Consulter les archives numérisées associées'.
      Actes signalés par Thierry Boudignon, 2003-2012 (base de données migrée: voir contexte dans le Plan d’orientation général - Notaires de Paris, guides thématiques du Minutier).
      obligation; procuration; Marais, Marin
  - Répertoire. 1736, 18 juillet - 1748, 30 mars, 18 juillet 1736 - 30 mars 1748; MC/RE/IX/7
    Répertoires des notaire François Langloix (2 janvier 1740-30 mars 1748), Simon-François Langloix (18 juillet 1736-21 novembre 1739).
    Répertoire chronologique de François Langloix (2 janvier 1740-30 mars 1748).
    Répertoire chronologique de Simon François Langloix: minutes des déclarations de cens aveux et dénombrements au terrier général des domaines de Versailles, Marly, Saint-Germain-en-Laye, Meudon (18 juillet 1736-21 novembre 1739).